---
title: "CASO4"
author: "Keyla condor"
date: "2024-07-12"
output:
  word_document: default
  html_document: default
---

```{r setup, include=FALSE}
knitr::opts_chunk$set(echo = TRUE)
```

## Limpieza de datos

```{r}
library(tidyverse)
library(rio)
library(dplyr)
library(readr)
```


Como primer paso debemos exportar la data 

```{r}
polizas<-read.csv("base_polizas.csv")
```

# Cambio del n.a

Se reemplaza los n.a por "sin dato" como se muestra.

```{r}

polizas <- mutate_all(polizas,~replace(., is.na(.), "sin dato"))
```

# Filtro solo activas

ahora solo filtramos las polizas activas

```{r}
polizas_solactivas <- polizas %>%
  filter(!is.na(fecha_fin) & 
           fecha_fin >= fecha_inicio & 
           estado == "Activa")
```
# Antiguedad

Luego se procede a crear una columna que contenga la variable antiguedad e años

```{r}
polizas <- polizas %>%
  mutate(
    fecha_inicio = as.Date(fecha_inicio, format = "%Y-%m-%d"),
    fecha_fin = as.Date(fecha_fin, format = "%Y-%m-%d"),
    antiguedad = ifelse(is.na(fecha_fin), NA, as.integer(difftime(fecha_fin, fecha_inicio, units = "days") / 365))
  )

```

# Polizas Activa na

recordar que tambien nos dice que el formato de la fecha tambien puede ser donde las polizas activas tienen na entonces creamos una tabla donde las polizas activas tienen el na y las demas respetan el formato.

```{r}
polizas_activas<- polizas %>%
  mutate(fecha_inicio = as.Date(fecha_inicio, format = "%Y-%m-%d"),
         fecha_fin = as.Date(fecha_fin, format = "%Y-%m-%d"))

polizas_activas <- polizas %>%
  mutate(fecha_fin = ifelse(estado == "Activa", NA, fecha_fin))

```

# Fechas correctas

Aqui procedemmos a separar por las que tienen el formato de la fecha y las que no poseen o son incorrectas.

```{r}
is_valid_date <- function(date) {
  grepl("^\\d{4}-\\d{2}-\\d{2}$", date)
}

fecha_incorrectas <- polizas %>%
  filter(!is_valid_date(fecha_inicio) | !is_valid_date(fecha_fin))

polizas <- polizas %>%
  filter(is_valid_date(fecha_inicio) & is_valid_date(fecha_fin))

```

# Separacion na

En este procedemos a juntos los datos na en otra tabla

```{r}
registros_no_encontrados <- polizas %>%
  filter(nombre_cliente %in% c("", "sin dato") | fecha_fin %in% c("", "sin dato")| monto_cobertura %in% c("", "sin dato") 
         | estado %in% c("","sin dato"))
```

# Solo positivos

Aqui separamos los negativos y positivos

```{r}
valores_negativos <- polizas %>%
  filter(id_poliza< 0)

polizas<- polizas[polizas$id_poliza>0,]
```

# Fechas correctas

Donde las fechas si coordinan y la fecha fin es mayor a la de inicio
```{r}
polizas_fecha_mal<- polizas %>%
  filter(fecha_inicio >= fecha_fin | is.na(fecha_fin))

polizas<- polizas %>%
  filter(fecha_fin >= fecha_inicio | is.na(fecha_fin))

```

# Valores incorrectos

agrupacion de todos los valores incorrectos

``` {r}
valores_incorrectos <- bind_rows(
  valores_negativos,
  registros_no_encontrados,
  fecha_incorrectas,
  polizas_fecha_mal
)
```

# data limpia

```{r}
print(polizas)
```
