---
title: "Case8"
author: "Keyla condor"
date: '2024-07-13'
output:
  word_document: default
  html_document: default
---

```{r setup, include=FALSE}
knitr::opts_chunk$set(echo = TRUE)
```
## Limpieza data

```{r}
library(tidyverse)
library(rio)
library(dplyr)
library(readr)
```


Como primer paso debemos exportar la data 

```{r}
transacciones<-read.csv("base_transacciones.csv")
```

# Cambio del n.a

Se reemplaza los n.a por "sin dato" como se muestra.

```{r}
transacciones <- mutate_all(transacciones,~replace(., is.na(.), "sin dato"))
```

# Separacion na

aqui procedemos a juntar los datos na en otra tabla

```{r}
registros_no_encontrados <- transacciones %>%
  filter(monto %in% c("", "sin dato") | tipo_transaccion %in% c("", "sin dato")
         | estado_transaccion %in% c("","sin dato"))
```

# Fechas correctas

Aqui procedemmos a separar por las que tienen el formato de la fecha y las que no poseen o son incorrectas.

```{r}
is_valid_date <- function(date) {
  grepl("^\\d{4}-\\d{2}-\\d{2}$", date)
}

fechas_invalidas <- transacciones %>%
  filter(!is_valid_date(fecha_transaccion))

transacciones <- transacciones %>%
  filter(is_valid_date(fecha_transaccion))
```

# Solo positivos

Aqui separamos los negativos y positivos

```{r}
valores_negativos <- transacciones %>%
  filter(id_transaccion< 0)

transacciones<- transacciones[transacciones$id_transaccion>0,]
```

# conteo

Se procede hacer el conteo

```{r}
clientes<- transacciones %>%
  group_by(id_cliente)%>%
  summarise(conteo = n())
```

nos piden cantidad de dias por lo que debemos eliminar los clientes con solamente una transaccion

```{r}
clientes <- clientes %>%
  filter(conteo > 1)
print(clientes)
```

# Transacciones completadas

```{r}
transac_complet <- transacciones %>%
  filter(estado_transaccion == "Completada")
```

Valores maximos encontrados: retiros(3000),transferencias(5000),depositos(3000)
```{r}
transaccion_anormal <- transacciones %>%
  filter((tipo_transaccion == "Retiro" & monto > 3000) |
           (tipo_transaccion == "Transferencia" & monto > 5000) |
           (tipo_transaccion == "Deposito"& monto > 3000))
```

# Valores incorrectos

agrupacion de todos los valores incorrectos

``` {r}
valores_incorrectos <- bind_rows(
  fechas_invalidas,
  registros_no_encontrados,
  valores_negativos
)

```

# data limpia

```{r}
print(transacciones)
```


